【裁判字號】    99,審易,5440
【裁判日期】    991227
【裁判案由】    誹謗
【裁判全文】
臺灣高雄地方法院刑事判決            99年度審易字第5440號
聲  請  人  臺灣高雄地方法院檢察署檢察官
被      告  王金  55歲民.
上列被告因誹謗案件，經檢察官聲請以簡易判決處刑（99年度偵
字第26756 號），本院認不應依簡易判決處刑，改依通常程序審
理，茲判決如下：
    主  文
本件公訴不受理。
    理  由
一、本件原聲請簡易判決處刑意旨如附件檢察官聲請簡易判決處
    刑書之記載。
二、按告訴乃論之罪，告訴人於第一審辯論終結前，得撤回其告
    訴；又告訴經撤回者，法院應諭知不受理之判決，且得不經
    言詞辯論為之，刑事訴訟法第238 條第1 項、第303 條第3
    款、第307 條分別定有明文。
三、本件被告因誹謗案件，經檢察官聲請以簡易判決處刑，認係
    犯刑法第310 條第1 項毀謗罪嫌，依同法第314 條之規定，
    須告訴乃論。茲因被告於本院調查中已與告訴人陳宇筠達成
    和解，告訴人則具狀撤回本件告訴，此有本院99年12月1 日
    調解筆錄、撤回告訴聲請狀各1 份附卷足稽，參照前開說明
    ，爰不經言詞辯論，逕為諭知不受理之判決。
據上論斷，應依刑事訴訟法第452 條、第303 條第3 款、第307
條，判決如主文。
中    華    民    國    99    年    12    月    27    日
                  刑事第三庭  審判長法  官 李東柏
                                    法  官 徐彩芳
                                    法  官 李爭春
以上正本證明與原本無異。
如不服本判決應於收受送達後10日內向本院提出上訴書狀，並應
敘述具體理由；如未敘述上訴理由者，應於上訴期間屆滿後20日
內向本院補提理由書（均須按他造當事人之人數附繕本）「切勿
逕送上級法院」。
中    華    民    國    99    年    12    月    27    日
                                    書記官 陳玉娥
附件：
臺灣高雄地方法院檢察署檢察官聲請簡易判決處刑書
                                     99年度偵字第26756號
    被      告  王金  女  55歲（民國○○年○月○○日生）
                        住高雄市○○區○○路317號8樓之1
                        國民身分證統一編號：Ｚ000000000號
上列被告因妨害名譽案件，業經偵查終結，認宜聲請以簡易判決
處刑，茲將犯罪事實及證據並所犯法條分敘如下：
        犯罪事實
一、王金與陳宇筠均在高雄市○○區○○路317 號環球企業大
    樓內任職，民國99年8 月10日上午8 時50分許，王金與陳
    宇筠搭乘上開大樓同部電梯，王金竟意圖散布於眾，向該
    電梯內之不特定人指摘陳宇筠「這個查某搶人的尪」、「與
    人同居生過好幾個小孩」、「有好幾個尪」等語，足以毀損
    陳宇筠之名譽
二、案經陳宇筠告訴偵辦。
        證據並所犯法條
一、訊據被告王金矢口否認上開犯行，辯稱：不記得最近有無
    遇過告訴人，沒有對告訴人講過這樣的話云云。惟查，上揭
    犯罪事實，業據告訴人陳宇筠指述綦詳，並有告訴人現場蒐
    證之手機錄音檔案及上開大樓電梯監視器翻拍畫面在卷可稽
    ，另有本署勘驗告訴人蒐證手機錄音檔案內容之勘驗報告附
    卷可佐，被告犯嫌已堪認定。
二、核被告所為，係犯刑法第310條第1項之誹謗罪嫌。
三、依刑事訴訟法第451條第1項聲請逕以簡易判決處刑。
    此    致
臺灣高雄地方法院
中    華    民    國    99    年    10    月    29    日
                                    檢 察 官  陳彥竹
附錄所犯法條全文
中華民國刑法第310條
（誹謗罪）
意圖散布於眾，而指摘或傳述足以毀損他人名譽之事者，為誹謗
罪，處 1 年以下有期徒刑、拘役或 5 百元以下罰金。
散布文字、圖畫犯前項之罪者，處 2 年以下有期徒刑、拘役或
1 千元以下罰金。
對於所誹謗之事，能證明其為真實者，不罰。但涉於私德而與公
共利益無關者，不在此限。
附記事項：本件係依刑事訴訟法簡易程序辦理，法院簡易庭得不
傳喚被告、輔佐人、告訴人、告發人等出庭即以簡易判決處刑；
被告、被害人、告訴人等對告訴乃論案件如已達成民事和解而要
撤回告訴或對非告訴乃論案件認有受傳喚到庭陳述意見之必要時
，請即另以書狀向簡易法庭陳述或請求傳訊。

司法院資訊處製作；財團法人民間司法改革基金會備份。
